臺灣板橋地方法院刑事判決　　　　　　　93年度訴字第2347號
公　訴　人　臺灣板橋地方法院檢察署檢察官
被　　　告　甲○○
上列被告因違反毒品危害防制條例案件，經檢察官提起公訴（93
年度毒偵字第5274號），以及追加起訴暨移送併案審理（臺灣板
橋地方法院檢察署94年度毒偵字第245 號），本院判決如下：
    主  文
甲○○連續施用第一級毒品，累犯，處有期徒刑捌月。扣案之第
一級毒品海洛因壹包（淨重壹點肆玖公克）沒收銷燬之。扣案之
注射針筒玖支均沒收。又連續施用第二級毒品，累犯，處有期徒
刑伍月。應執行有期徒刑壹年。扣案之第一級毒品海洛因壹包（
淨重壹點肆玖公克）沒收銷燬之。扣案之注射針筒玖支均沒收。
    事  實
一、甲○○於民國91年間因公共危險案件，經臺灣嘉義地方法院
    以91年度交訴字第30號判處應執行有期徒刑1 年確定，於92
    年8 月21日執行徒刑完畢（本案構成累犯）。另於91年間因
    施用第一級毒品海洛因案件，經依臺灣嘉義地方法院裁定送
    觀察、勒戒後，認有繼續施用毒品之傾向，經同院以91年度
    毒聲字第86號裁定令入戒治處所施以強制戒治，嗣因執行強
    制戒治成效及格，無繼續戒治之必要，同院以91年度毒聲字
    第487 號裁定停止戒治，所餘期間付保護管束，於91年8 月
    22日釋放出所，該停止戒治付保護管束期間至92年2 月6 日
    期滿後，由臺灣嘉義地方法院檢察署檢察官以92年度戒毒偵
    字第24號為不起訴處分確定。詎猶不思戒絕毒癮，復基於施
    用第一級毒品海洛因之概括犯意，於93年9 月9 日中午12時
    許為警採集其尿液前26小時內某時許、自93年9 月下旬某日
    起至93年11月1 日某時許止及於93年11月12日凌晨0 時30分
    許為警採集其尿液前26小時內某時許，在臺北縣三重巿溪尾
    街325 巷3 弄6 號住處內及不詳處所，連續多次以將第一級
    毒品海洛因溶解後用針筒注射之方式施用第一級毒品海洛因
    。又於93年9 月9 日中午12時許為警採集其尿液前96小時內
    某時許及於93年11月12日凌晨0 時30分許為警採集其尿液前
    96小時內某時許，在不詳地點與友人聚會時，明知其友人在
    該處施用第二級毒品安非他命，其因近距離接觸而可能吸入
    該友人施用第二級毒品安非他命產生之煙霧，猶基於施用第
    二級毒品安非他命而不違背其本意之不確定故意，且基於概
    括犯意，連續2 次以上開方式施用第二級毒品安非他命。嗣
    先後於93年9 月9 日上午某時許、93年11月11日下午8 時許
    ，在彰化縣某處、臺北縣三重巿溪尾街325 巷3 弄6 號住處
    為警查獲，並扣得第一級毒品海洛因1 包（淨重1.49公克）
    及注射針筒9 支。
二、案經臺北縣政府警察局土城分局報請臺灣板橋地方法院檢察
    署檢察官偵查起訴，以及追加起訴暨移送併案審理。
    理  由
一、訊據被告甲○○固坦承自93年9 月下旬某日起至93年11月1
    日某時許止，在臺北縣三重巿溪尾街325 巷3 弄6 號住處內
    ，連續多次以上揭方式施用第一級毒品海洛因等情不諱，惟
    矢口否認有何施用第二級毒品安非他命犯行，辯稱伊不知道
    為什麼尿液會有安非他命陽性反應云云。經查，被告於93年
    年9 月9 日中午12時許、同年11月12日凌晨0 時30分許先後
    為警採集其尿液送驗結果，分別呈甲基安非他命陽性反應暨
    嗎啡陽性反應、安非他命類陽性反應暨鴉片類陽性反應，此
    有彰化縣衛生局煙毒尿液檢驗成績書影本及臺灣檢驗科技股
    份有限公司濫用藥物尿液檢驗報告各1 紙在卷足憑；按尿液
    中檢出安非他命陽性反應，其非法吸用時間距採尿時，最長
    不會超過4 日，此業經行政院衛生署藥物食品檢驗局以81年
    2 月8 日 (81) 藥檢壹字第001156號函函釋明確。又海洛因
    係由嗎啡經化學合成之半人工合成品，其毒性倍於嗎啡，其
    施打或吸食後經人體代謝作用而分解成毒性較低之嗎啡，而
    於尿液中被檢測出，故吸食或施打海洛因在尿液中均以嗎啡
    型態被檢測出，且海洛因經注射入人體後，約百分之80於24
    小時內自尿中排出，一般而言，尿液中能否驗出嗎啡陽性反
    應與其投與量、投與途徑、採尿時間、個人體質及檢驗方法
    之靈敏度有關，國外曾有文獻報導注射6 毫克之海洛因鹽酸
    鹽，其代謝物嗎啡之平均可檢出時限約為26小時，此業行政
    院衛生署藥物食品檢驗局於81年9 月8 日以藥檢一字第8114
    885 號函函釋在案。從而，被告確於93年9 月9 日中午12時
    許為警採集其尿液前26小時內某時許、同年11月12日凌晨0
    時30分許為警採集其尿液前26小時內某時許，各有施用第一
    級毒品海洛因1 次無訛；其另於前開時間為警採集其尿液前
    96小時內某時許，各有施用第二級毒品安非他命1 次，亦甚
    明確；又其自白自93年9 月下旬某日起至93年11月1 日某時
    許止，連續多次施用第一級毒品海洛因等情，亦核與事實相
    符。況被告於本院審理時自承：「（問：有無與其他朋友一
    起施用安非他命？）有，在朋友家，有看到他們施用安非他
    命，我在用一級海洛因，大部分都是我自己施用，應該別人
    在施用，在同一家房間，有可能吸食到安非他命」等語屬實
    （見本院94年1 月20日審判筆錄），是其辯稱伊沒有施用第
    二級毒品安非他命云云，諉無足採。再者，扣案之白粉1 包
    經送法務部調查局鑑驗結果，檢出含有第一級毒品海洛因成
    分（淨重1.49公克），有該局93年12月8 日調科壹字第0600
    09157 號鑑定通知書1 紙附卷可稽，其所含毒品成分與被告
    尿液檢出毒品反應相符；復有被告所有供施用第一級毒品海
    洛因使用之注射針筒9 支扣案可資佐證。綜上，被告連續於
    前述時、地分別施用第一級毒品海洛因、第二級毒品安非他
    命，應堪認定。此外，另有臺灣高等法院被告全國前案紀錄
    表及臺灣嘉義地方法院檢察署檢察官92年度戒毒偵字第24號
    不起訴處分書各1 件附卷可按。本案事證明確，被告於強制
    戒治執行完畢釋放後5 年內再犯本案施用第一級毒品海洛因
    及第二級毒品安非他命犯行堪以認定，應予依法論罪科刑。
二、核被告所為，係犯毒品危害防制條例第10條第1 項之施用第
    一級毒品罪及同條第2 項之施用第二級毒品罪。被告施用第
    一級毒品海洛因前後持有第一級毒品海洛因之低度行為、施
    用第二級毒品安非他命前持有第二級毒品安非他命之低度行
    為應分別為其施用各該等毒品之高度行為所吸收，均不另論
    罪。被告多次施用第一級毒品海洛因、第二級毒品安非他命
    行為，時間均緊接，方法亦相同，所犯各係犯罪構成要件相
    同之罪名，顯係基於概括犯意而為，均為連續犯，應分別應
    刑法第56條規定論以一罪並加重其刑。公訴人於本院94年1
    月20日審判程序中，依刑事訴訟法第265 條規定，當庭以言
    詞追加起訴被告於93年11月12日凌晨0 時30分許為警採尿前
    96小時內某時許，施用第二級毒品安非他命之犯罪事實，本
    院自應予審理。又公訴意旨雖未敘及被告於93年9 月9 日中
    午12時許為警採尿前26小時內某時許、96小時內某時許分別
    施用第一級毒品海洛因、第二級毒品安非他命之事實以及於
    93年11月12日凌晨0 時30分許為警採尿前26小時內某時許施
    用第一級毒品海洛因之事實，惟此與公訴人提起公訴暨追加
    起訴之犯罪事實有連續犯之裁判上一罪關係，且經檢察官移
    號），應為起訴效力所及，本院應併予審究。被告所犯上揭
    二罪間，罪名有異，犯意各別，應予分論併罰。被告於91年
    間因公共危險案件，經臺灣嘉義地方法院以91年度交訴字第
    30號判處應執行有期徒刑1 年確定，於92年8 月21日執行徒
    刑完畢，有臺灣高等法院被告全國前案紀錄表1 件存卷可查
    ，其於5 年內再犯本案有期徒刑以上之罪，為累犯，應依刑
    法第47條規定遞予加重其刑。爰審酌被告前已因施用毒品，
    獲得不起訴處分之寬典，仍不能戒除毒癮，再次漠視法令禁
    制而犯本罪，惟其施用毒品所生危害，實以自戕身心健康為
    主，對於他人生命、身體、財產等法益，尚無明顯而重大之
    實害，暨其施用毒品之次數、犯後態度等一切情狀，量處如
    主文所示之刑，並定應執行之刑，以示懲儆。
三、扣案之第一級毒品海洛因1 包（淨重1.49公克），不問屬於
    犯人與否，應依毒品危害防制條例第18條第1 項前段規定沒
    收銷燬之。又扣案之注射針筒9 支，係被告所有供施用第一
    級毒品海洛因所有之物，業據其供陳在卷，均應依刑法第38
    條第1 項第2 款規定宣告沒收。
據上論斷，應依刑事訴訟法第265 條、第299 條第1 項前段，毒
品危害防制條例第10條第1 項、第2 項、第18條第1 項前段，刑
法第11條前段、第56條、第47條、第51條第5 款、第38條第1 項
第2 款，判決如主文。
本案經檢察官陳鴻濤到庭執行職務。
中　　華　　民　　國　　94　　年　　2 　　月　　17　　日
                  刑事第九庭審判長法　官  胡  堅  勤
                                  法  官  李  君  豪
                                  法  官  王  瑜  玲
上列正本證明與原本無異。
如不服本判決，應於判決送達後10日內向本院提出上訴狀（應附
繕本），上訴於臺灣高等法院。
中　　華　　民　　國　　94　　年　　2 　　月　　18　　日
                                  書記官  黃  頌  棻
附錄本案論罪科刑法條全文：
毒品危害防制條例第10條
施用第一級毒品者，處六月以上五年以下有期徒刑。
施用第二級毒品者，處三年以下有期徒刑。
